臺灣板橋地方法院刑事判決　　　　　　　　　　　　九十三年度易緝字第一二０號
　　公　訴　人　臺灣板橋地方法院檢察署檢察官
　　被　　　告　甲○○
右列被告因竊盜等案件，經檢察官提起公訴〔九十年度偵字第一一六三一號、九十一
年度偵字第四四一四號〕，本院合議庭評決由受命法官獨任進行簡式審判程序，本院
判決如左：
    主  文
甲○○連續竊盜，累犯，處有期徒刑參月，如易科罰金，以參佰元折算壹日，扣案機
車鑰匙參支，均沒收；又意圖為自己不法之所有，而侵占遺失物，處罰金陸佰元，如
易服勞役，以參佰元折算壹日。
    事  實
壹、甲○○前於〔一〕民國〔下同〕八十五年間，因違反修正前麻醉藥品管理條例、
    修正前藥事法等案〔臺灣臺北地方法院檢察署八十五年度偵字第二三七三六號〕
    ，經臺灣高等法院分別判處有期徒刑肆月、捌月，應執行有期徒刑壹拾壹月，嗣
    經最高法院駁回上訴確定。〔二〕八十七年間，因贓物案件〔臺灣板橋地方法院
    檢察署八十七年度偵字第二七一三三號〕，經本院判處有期徒刑壹年貳月，案經
    上訴臺灣高等法院復撤回上訴確定。〔三〕前列〔一〕、〔二〕所示刑期接續執
    行，嗣於八十九年七月七日縮短刑期假釋出監〔縮刑期滿日期：八十九年十一月
    十四日〕，在有期徒刑所餘刑期內，未經撤銷假釋，餘刑以已執行論。
貳、詎甲○○仍未悛悔，〔一〕竟基於意圖為自己不法之所有之概括犯意，於民國〔
    下同〕九十年五月四日上午八時許，在桃園縣桃園市○○街一一三號前，以自有
    機車鑰匙，竊取黃炫淨所有〔平時由丁○○使用〕之牌照號碼ＮＪＦ─一七三號
    重機車壹部，得手後留供己用。嗣延續右開犯意，於同年七月四日上午九時許，
    在桃園縣桃園市某處，竊取乙○○所有之ＦＺＢ─二二０號車牌壹面，並將ＦＺ
    Ｂ─二二０號車牌替換懸掛於前開重機車上。嗣於九十年七月八日晚上十時許，
    甲○○騎乘該車行經臺北縣板橋市○○路二四五巷五十二弄口附近，為警查獲〔
    ＮＪＦ─一七三號重機車業據發交被害人丁○○認領保管〕，並扣得機車鑰匙參
    支。〔二〕另於九十一年二月上旬，在臺北縣板橋市○○路與館前西路附近，拾
    獲丙○○失竊之ＫＥＦ─０五一號車牌壹面，竟意圖為自己不法之所有，將之侵
    占入己。嗣於九十一年二月二十二日晚上七時十分許，經員警持本院核發之搜索
    票至臺北縣板橋市○○○路六號十二樓之十一甲○○住處搜索，當場查獲ＫＥＦ
    ─０五一號車牌壹面〔業據發交被害人丙○○認領保管〕，而悉上情。
參、案經臺北縣政府警察局海山分局及新莊分局報請臺灣板橋地方法院檢察署偵查起
    訴。
    理  由
壹、右揭事實，業據被告坦承不諱〔參見本院卷附九十三年九月二日簡式審判筆錄〕
    ，核與被害人丁○○、丙○○於警詢時之指述情節，互核均相符。此外，復有扣
    案機車鑰匙參支、臺北縣政府警察局車輛、車牌遺失尋獲通報單、車輛竊盜、車
    牌失竊資料個別查詢報表─查詢車牌認可資料、車籍作業系統─查詢認可資料〔
    附九十年度偵字第一一六三一號卷第十四頁、第二十至二五頁，九十一年度偵字
    第四四一四號卷第十三頁正、背面〕、臺北縣政府警察局贓物認領保管單貳紙〔
    附九十年度偵字第一一六三一號卷第十二頁、九十一年度偵字第四四一四號卷第
    七頁〕等為據，堪認被告自白與事實相符，足為認定右開事實之依據。本件事證
    明確，被告犯行洵堪認定。
貳、核被告所為，係犯刑法第三百二十條第一項之普通竊盜罪、同法第三百三十七條
    之侵占遺失物罪。其先後貳次竊盜犯行，時間緊接，犯罪構成要件相同，顯係基
    於概括犯意而為之，依連續犯之規定，論以壹罪，並加重其刑。所犯上開二罪，
    犯意各別，構成要件互殊，應予分論併罰。被告前犯有事實欄壹所示之罪，經法
    院判處罪、刑，確定後入監服刑，嗣於八十九年七月七日縮短刑期假釋出監〔縮
    刑期滿日期：八十九年十一月十四日〕，在有期徒刑所餘刑期內，未經撤銷假釋
    ，此有臺灣高等法院被告全國前案紀錄表附本院卷、刑案資料查註紀錄表附偵查
    卷足稽，未執行之刑，以已執行論，伍年之內，再犯有期徒刑以上之竊盜罪，依
    累犯之規定，就竊盜部分，遞加重其刑；爰審酌被告犯罪之動機、目的、手段、
    所致之危害，暨犯罪後態度等一切情狀，量處如文所示之刑，暨就所處徒刑諭知
    易科罰金、所處罰金諭知易服勞役之折算標準。扣案機車鑰匙參支，係被告所有
    供其犯右開竊盜罪所用之物，爰依法沒收。
據上論斷，應依刑事訴訟法第二百七十三條之一第一項、第二百九十九條第一項，刑
法第五十六條、第三百二十條第一項、第三百三十七條、第四十七條、第四十一條第
一項前段、第四十二條第二項、第三十八條第一項第二款，罰金罰鍰提高標準條例第
一條前段、第二條，判決如主文。
本案經檢察官王家春到庭執行職務。
中　　　華　　　民　　　國　　九十三　　年　　　九　　　月　　 十六 　　日
                              臺灣板橋地方法院刑事第七庭
                                  法  官      陳  福  來
右正本證明與原本無異。
如不服本判決，應於判決送達後十日內，向本院提出上訴狀。
                                  書記官      林  兆  嘉
中　　　華　　　民　　　國　　九十三　　年　　　九　　　月　  　二十　　日
附錄本案論罪科刑法條全文：
刑法第三百二十條
意圖為自己或第三人不法之所有，而竊取他人之動產者，為竊盜罪，處五年以下有期
徒刑、拘役或五百元以下罰金。
意圖為自己或第三人不法之利益，而竊佔他人之不動產者，依前項之規定處斷。
前二項之未遂犯罰之。
刑法第三百三十七條：
意圖為自己或第三人不法之所有，而侵占遺失物、漂流物或其他離本人所持有之物者
，處五百元以下罰金。
